# 借款利率上升或下降 50 个基点的问题

提问人：pizzayo 时间：2017-03-17 22:16:12
请教陈版主，"如果以浮动利率计算的借款利率上升或下降 50 个基点，而其它因素保持不变，本公司的净利润及股东权益将减少或增加约"？ 请问这是什么意思？以及如何计算？谢谢

回答人：chenyiwei
这类似于管理会计中的静态敏感性分析，但在实际操作中并未形成统一的做法或惯例。例如，可以以本年度实际发生的与浮动利率借款相关的利息费用金额为基础，重新计算在上述上升或下降假定下本年度此类浮动利率借款的利息费用金额，其差额即为影响数。